【裁判字號】    90,易,27
【裁判日期】    900315
【裁判案由】    違反電信法
【裁判全文】
臺灣臺南地方法院刑事判決                              九十年度易字第二七號
    公  訴  人  臺灣台南地方法院檢察署檢察官
    被      告  甲○○
右列被告因違反電信法案件，經檢察官提起公訴 (八十九年度偵字第一二二０五號)
，本院判決如左：
    主  文
甲○○未經許可擅自設置電台發送九千赫至三百秭赫之射頻信息，致干擾無線電波之
合法使用，處有期徒刑肆月，如易科罰金，以參佰元折算壹日。
扣案如附表一、二所示之物，均沒收。
    事  實
一、甲○○明知無線電頻率、發射方式、設置電台等有關電信監理業務，非經申請許
    可核准並發給執照，不得設置使用，竟未經向主管機關交通部申請許可，自民國
    八十九年四月中旬間某日至同年八月九日止，擅自在其位於台南縣永康市○○○
    路一一四號十九樓之二住處，設置發射頻率在九千赫至三百秭赫內之調頻一０四
    ．六兆赫無線電頻率如附表一所示之電信器材，而擅自成立台呼為「永康之聲」
    之非法廣播電台，並在台南縣永康市○○○路一一四號十八樓之二設置如附表二
    所示之電信器材，而為前開電台之播音室，並於每日上午五時至二十四時止，使
    用前開電信器材以調頻一０四‧六兆赫頻道發送射頻信息，向台南縣永康市地區
    播送「歡樂滿人間」等節目，並以此廣播方式販售「涼血解毒丹」等藥品圖利，
    致干擾合法設置之警察廣播電台就調頻一０四．九兆赫無線電頻道之無線電波合
    法使用。嗣為交通部電信總局南區電信監理站發現，而於八十九年八月九日為警
    在台南縣永康市○○○路一一四號十九樓之二查獲並扣得均為甲○○所有，且供
    發送射頻信息所用如附表一所示之電信器材，旋復於台南縣永康市○○○路一一
    四號十八樓之二處，查獲均為甲○○所有，且供發送射頻信息所用如附表二所示
    之電信器材。
二、案經交通部電信總局函送臺灣台南地方法院檢察署檢察官偵查起訴。
    理  由
一、訊據被告甲○○固坦於右揭時地，未經交通部核准擅自設置「永康之聲廣播電台
    」對外廣播，惟矢口否認有違反電信法犯行，辯稱：「伊是小功率的電台，應該
    都不可能干擾大功率的警廣電台」云云。惟查，(1)被告於前揭時地未經許可，擅
    自設置「永康之聲廣播電台」，並分以附表一、二所示之電信器材發送調頻一０
    四‧六頻道射頻信息等情，業據被告甲○○於偵審中自承不諱，並有扣押筆錄二
    份在卷可稽，被告此部分之自白與事實相符，堪以採信。(2)按判定非法電台是否
    對合法廣播電台構成干擾與否，應以測得電場強度之數值是否已經高過法定電場
    強度干擾臨界值為據，而與電台功率高低無涉。查本件「永康之聲」是否構成干
    擾「警察廣播電台」之臨界值，依廣播電視無線電台設置使用管理辦法第三十條
    第二款規定計算之結果，應為五十六ＤＢＵＶ／Ｍ一節，業經證人即內政部警政
    署電信警察隊第三中隊警員林崇義於偵查中到庭結證述明確。然「永康之聲電台
    」所發送之射頻信息，於八十九年六月七日經電信總局南區電信監理站於台南縣
    永康市地區選擇五地點測試結果，均呈現超過前開臨界值等情，有電信總局南區
    電信監理站廣播電台電場強度干擾測試表一份在卷可稽，從而堪認被告所設置之
    「永康之聲電台」確有干擾「警察廣播電台」情事，被告辯稱：其所設置之機器
    老舊，且功率較低，應不致於干擾警察廣播電台之無線電波云云，當無可採。被
    告犯行明確，堪以認定。
二、查被告以「永康之聲廣播電台」使用之調頻一０四‧六頻率係在電信法第五十八
    條第一項所規定之九千赫至三百秭赫之範圍內，故核被告所為，係犯電信法第五
    十八條第一項之未經許可擅自設置電台發送九千赫至三百秭赫之射頻信息，致干
    擾無線電波之合法使用罪。公訴意旨認係違反電信法第五十八條第二項後段，尚
    有未洽，然其基本事實同一，本院仍應予以審酌，並變更起訴法條。爰審酌被告
    違法設置「永康之聲廣播電台」之時間已近半年，干擾合法電台無線電波之使用
    ，影響非淺，犯後坦承部分犯行等一切情狀，量處如主文所示之刑，並諭知易科
    罰金之折算標準。扣案如附表一、二所示物品，均為供被告為前開犯行所用之物
    ，業據被告供明在卷，均應依電信法第六十條之規定宣告沒收。
據上論斷，應依刑事訴訟法第二百九十九條第一項前段、第三百條，電信法第五十八
條第一項、第六十條，刑法第十一條前段，第四十一條第一項前段，罰金罰鍰提高標
準條例、第二條，判決如主文。
本案經檢察官葉耿旭到庭執行職務
中      華      民      國    九十      年      三      月     十五     日
                                  臺灣台南地方法院刑事第四庭
                                      法  官    卓  穎  毓
右正本證明與原本無異。
如不服本判決，應於判決送達後十日內，向本院提出上訴狀。
                                     書記官     黃  子  起
中      華      民      國    九十       年     三      月     十六     日
附表一：
    名稱                                               數量
一、功率放大器                                         一台
二、激勵器                                             一台
三、接收機                                             一台
四、濾波器                                             一台
附表二：
    名稱                                               數量
一、數位調諧器                                         一台
二、混音器                                             一台
三、多媒體點歌機                                       一台
四、雙卡匣錄音機                                       一台
五、ＣＤ播放機                                         二台
六、迷你光碟                                           一台
七、雷射伴唱機                                         一台
附錄法條：
電信法第五十八條：
未經許可擅自設置或使用電台發送九千赫至三百秭赫之射頻信息，致干擾無線電波之
合法使用者，處二年以下有期徒刑、拘役或科或併科新台幣六十萬元以下罰金。
違反第四十六條第四項規定設置或使用無線廣播電台或無線電視電台發送射頻信息，
致干擾無線電波之合法使用，或違反第四十八條第一項規定擅自使用或變更無線電頻
率致干擾無線電波之合法使用者，依前項之規定處斷。
違反第四十八條第一項規定，擅自使用或變更無線電頻率未干擾無線電波之合法使用
者，處拘役或科或併科新台幣二十萬元以下罰金。


司法院資訊處製作；財團法人民間司法改革基金會備份。
